臺灣板橋地方法院刑事判決　　　　　　100年度簡上字第897號
上　訴　人　臺灣板橋地方法院檢察署檢察官
被　　　告　陳慶輝
　　　　　　　　 （現另案於法務部矯正署宜蘭監獄執行中）
上列上訴人因被告毒品案件，不服本院100 年度簡字第6453號中
華民國100 年9 月19日第1 審判決（聲請簡易判決處刑書案號：
100 年度毒偵字第5908號）提起上訴，管轄第2 審之本院合議庭
，改適用通常訴訟程序審理，而被告自白犯罪，經本院合議庭裁
定，依簡式審判程序審理，並為第1 審判決如下：
    主  文
原判決撤銷。
陳慶輝施用第二級毒品，累犯，處有期徒刑柒月。
    事  實
一、陳慶輝前於民國（下同）96年間，因毒品案件，經本院裁定
    令入觀察勒戒處所施以觀察、勒戒，嗣因有繼續施用毒品傾
    向，復經本院裁定令入戒治處所施以強制戒治，96年4 月13
    日停止強制戒治處分之執行完畢釋放；又因施用毒品案件，
    經臺灣臺北地方法院判處有期徒刑8 月確定；續因施用毒品
    案件，經本院判處有期徒刑5 月確定；再因施用毒品案件，
    亦經本法院判處有期徒刑7 月確定，上開3 罪，嗣經本院裁
    定應執行有期徒刑1 年7 月確定；復因施用毒品案件，經本
    院判處有期徒刑4 月確定；又因施用毒品案件，經本院各判
    處有期徒刑6 月、6 月確定，上開3 罪，經本法院裁定應執
    行有期徒刑1 年確定，並與上開應執行刑有期徒刑1 年7 月
    之部分，接續執行，於99年7 月25日假釋期滿未經撤銷視為
    執行完畢（於本案構成累犯）；現因毒品案件，在監執行中
    。
二、詎陳慶輝未見悔悟，於前述強制戒治執行完畢釋放後，5 年
    內，竟仍基於施用第2 級毒品甲基安非他命之犯意，於100
    年7 月14日中午12時許，在其新北市○○區○○路1 段278
    號14樓之2 住處內，以燒烤吸食煙氣之方式施用第2 級毒品
    甲基安非他命1 次。嗣同年月15日上午10時30分許，在新北
    市○○區○○路1 段278 號14樓之2 前，為警查獲採集其尿
    液檢體送驗結果呈現第2 級毒品甲基安非他命之陽性反應，
    因悉上情。
三、案經新北市政府警察局三峽分局移由臺灣板橋地方法院檢察
    署檢察官偵查起訴。
    理  由
一、本件係依刑事訴訟法第273 條之1 第1 項規定，以簡式審判
    程序審理判決，合先敘明。
二、訊據被告陳慶輝坦承上開犯行，核與其於警偵訊之供述情節
    ，互核相符；而被告為警採尿送驗結果，呈第2 級毒品甲基
    安非他命類陽性反應一情，有姓名對照表及臺灣檢驗科技股
    份有限公司100 年8 月2 日濫用藥物檢驗報告各1 紙在卷可
    參；又被告前因施用毒品案件，經執行觀察勒戒、強制戒治
    執行完畢釋放後，5 年內再犯施用毒品案件，分別經判刑等
    情，亦有被告前案資料在卷足佐。是被告如上自白，核與事
    實相符，足堪憑信。據上，本件事證積極明確，被告犯行，
    可以認定，應予定罪處罰。
三、核被告陳慶輝所為，係犯毒品危害防制條例第10條第2 項之
    施用第2 級毒品罪，其施用毒品前持有毒品之行為，為該施
    用毒品之高度行為所吸收，不另論罪。再被告有如上所述前
    案，並經執行完畢等情，有本院100 年11月9 日言詞辯論終
    結日查悉之臺灣高等法院被告前案紀錄表在卷可稽，是其於
    有期徒刑執行完畢後5 年內，再故意犯本件有期徒刑以上之
    罪，為累犯，應依刑法第47條第1 項規定加重其刑。爰審酌
    被告素行、犯罪動機、目的、施用毒品所生危害暨施用毒品
    之性質，及犯罪後坦承犯行之態度等一切情狀，酌情量處如
    主文所示之刑。
四、本件檢察官上訴（上訴案號：100 年度上字第454 號）理由
    略以：原簡易判決判處被告有期徒刑7 月，固非無見。惟判
    決不適用法則或適用不當者為違背法令，刑事訴訟法第378
    條定有明文；對簡易判決有不服者，得上訴於管轄之第2 審
    地方法院合議庭，並準用第3 編第1 章及第2 章之規定，刑
    事訴訟法第455 條之1 第1 項、第3 項定有明文；簡易判決
    所科之刑，以宣告緩刑、得易科罰金、或得易服社會勞動之
    有期徒刑及拘役或罰金為限，刑事訴訟法第449 條第2 項亦
    定有明文，本件原審判處有期徒刑7 月，非屬得易科罰金之
    刑，揆諸首揭說明，原判決違背法令已甚灼然，原審認事用
    法違背法令難認允當，依刑事訴訟法第344 條第1 項，第45
    5 條之1 第1 項，提起上訴，請撤銷原判決，為適當合法之
    判決等情。
五、本院查據刑事訴訟法第449 條第3 項規定：前二項規定所科
    之刑以宣告緩刑、得易科罰金或得易服社會勞動之有期徒刑
    及拘役或罰金者為限。此為適用簡易判決處刑程序應有判決
    結論，若非，則不得適用此程序而為判決，是本件原審判決
    判處被告有期徒刑7 月，徵諸上述，難認合法，原審疏未詳
    察此程序要件依簡易判決處刑程序為判決被告7 月有期徒刑
    之刑度，已屬違誤；且依刑法第41條之規定，該宣告刑度亦
    非得為諭知易科罰金之案件，原判決於理由欄內復為得以易
    科罰金折算標準之諭知，亦有主文與理由矛盾之違法，揆諸
    上述說明，原判決有違背法令之情，甚明；原審判決既有如
    上違誤，原審判決自難維持，應由本院將原判決撤銷，並自
    為判決如主文第2 項所示。
六、另依刑事訴訟法第451 條之1 第4 項但書第4 款規定：檢察
    官之請求顯有不當者，非得為簡易判決處刑。循據上述被告
    之前案資料對照本案犯行為綜合觀察，本案檢察官聲請以簡
    易判決處刑，稽之簡易判決程序之判決應有結論觀察，本院
    認為本案不宜以簡易判決處刑，而公訴檢察官於本院審理時
    ，就被告應受刑度部分求處有期徒刑6 月，並以新臺幣2,00
    0 元折算1 日部分，本院同認為此一請求仍非適當，爰依同
    法第452 條規定改依通常訴訟程序審理，而被告於本院審理
    時為犯罪事實之自白，茲經合議庭裁定以簡式審判程序審理
    ，並自為第1 審法院地位為第1 審判決如主文第2 項所示，
    附帶說明。
據上論斷，應依刑事訴訟法第455 條之1 第3 項、第369 條第1
項前段、第451 條之1 第4 項但書第4 款、第452 條、第273 條
之1 第1 項、第299 條第1 項，毒品危害防制條例第10條第2 項
，刑法第11條前段、第47條第1 項，判決如主文。
本案由檢察官鄭淳予聲請本院以簡易判決處刑，經檢察官吳文正
到庭執行職務。
中    華    民    國   100    年    11    月    16    日
                  刑事第3 庭審判長法  官  侯志融
                                  法  官  陳世旻
                                  法  官  黎錦福
以上正本證明與原本無異。
如不服本判決應於送達後10日內向本院提出上訴狀。
                                  書記官  蔡麗春
中    華    民    國   100    年    11    月    16    日
附錄論罪法條：
毒品危害防制條例第10條
施用第一級毒品者，處6 月以上5 年以下有期徒刑。
施用第二級毒品者，處3 年以下有期徒刑。